台灣桃園地方法院刑事判決　　　　　　　　　　　　　九十年度交易字第六一二號
　　公　訴　人　臺灣桃園地方法院檢察署檢察官
　　被　　　告　甲○○
右列被告因公共危險等案件，經檢察官提起公訴（九十年度偵字第一五五九○號），
本院判決如左：
        主  文
甲○○服用酒類不能安全駕駛動力交通工具而駕駛，處罰金貳萬元，如易服勞役，以
佰元折算壹日；又因過失傷害人，處有期徒刑肆月，如易科罰金以佰元折算壹日
。
        事  實
一、甲○○明知酒後不得駕車，竟於民國九十年八月十一日凌晨三時餘許開始飲酒，
    及至清晨時，其於飲酒後（血液中酒精濃度檢驗值二五四‧八 mg/dl，亦即呼氣
    酒精測定值為每公升一‧二七毫克，尚未至精神耗弱及心神喪失之程度），已精
    神恍惚不能安全駕駛動力交通工具，惟仍駕駛車牌ＱＷ－五二九三號自用小客車
    ，沿桃園縣桃園市○○路，由桃園往中壢方向行駛，於同日上午六時五十分途經
    復興路與玉山街設有號誌管制之交叉路口時，本應注意遵守道路交通標誌、標線
    、號誌之指示並注意車前狀況，隨時採取必要之安全措施，以及汽車駕駛人有飲
    酒後其吐氣所含酒精成分超過每公升○．二五毫克以上者，不得駕駛汽車，以避
    免發生危險，依當時天候、路況、視線、視界均佳，並無不能注意之情事，竟疏
    未注意前開行車應注意之規定，明知該叉路口綠燈已變為黃燈即將轉為紅燈，除
    已進入路口之車輛應快速通過外，未進入路口之車輛則應減速停車不得再搶越，
    然卻閃越在前依規定暫停於路口等候之前車而快速搶越直行，因而在該叉路口撞
    及乙○○所駕附載其女丙○○沿玉山街由右向左依綠燈燈號指示正常行駛欲駛越
    復興路之車牌號碼ＪＬ九－八三○號機車，使乙○○、丙○○人車倒地，乙○○
    因而受有頸椎損傷、頭部外傷、左眼瘀傷、左篩竇骨折等傷害，另丙○○亦受有
    左側脛骨及腓骨骨折、臉部撕裂傷、顏面骨折等傷害。經警前往處理並帶同甲○○至醫院檢測其血中酒精濃度，經檢驗結果發現血液檢驗值高達二五四‧八mg/
    dl （即呼氣之酒精濃度值為每公升一‧二七毫克）。
二、案經乙○○、丙○○訴由桃園縣警察局桃園分局報請臺灣桃園地方法院檢察署檢
    察官偵查起訴。
        理  由
一、右揭事實，業據被告甲○○於本院調查、審理時坦承不諱，核與被害人乙○○、
    丙○○指訴之情節相符，復有桃園縣警察局道路交通事故調查報告表一份、診斷
    證明書三紙及敏盛綜合醫院生化檢驗報告單一紙、舉發違反道路交通管理事件通
    知單一份附卷足憑。
二、按汽車駕駛人駕駛汽車本應注意車前狀況，隨時採取必要之安全措施；又應注意
    駕駛汽車，應遵守道路交通標誌、標線、號誌之指示；又汽車駕駛人有飲酒後其
    吐氣所含酒精成份超過每公升○．二五毫克以上者，不得駕駛汽車，道路交通安
    全規則第九十四條第三項、第九十條、第一百十四條第二款分別定有明文。再依
    照交通部運輸研究所於民國七十九年八月對駕駛人行為之研究（酒醉駕車對駕駛
    行為之分析研究）指出，吐氣每公升酒精含量零點二五mg等於血液中酒精濃度（
    Blood Alcohol Concentration 簡稱BAC）百分之零點零五（亦即每100ml血液中
    含50mg酒精），而（1）BAC到達百分之0.03至百分之0.05時，對駕駛能力之影響
    為：多數駕駛人心境逐漸變幻不定、視覺與反應靈敏性減弱、對速度及距離的判
    斷力差。對心理行為之影響為：觀察力逐漸欠缺、心情漸趨輕鬆、自信心增加、
    多話、精神狀態處於陶醉感。（2）BAC到達百分之0.05至百分之0.08時，對駕駛
    能力之影響為：反應遲鈍、駕駛能力受損、遲而不決或決而不行。對心理行為之
    影響為：情緒鬆弛、感情與行為趨向誇張、肌肉不協調、精神處於興奮狀態。（
    3）BAC到達百分之0.08至百分之0.15時，對駕駛能力之影響為：判斷力嚴重受到
    影響、體能與精神協調受損、駕駛之體能困難增加。對心理行為之影響為：產生
    情緒異常現象、步伐不平穩、言語不清、反應惡劣、記憶及判斷力受損、精神處
    於錯亂狀態。（4）超過百分之 0.15，對駕駛能力之影響為：視線搖晃、駕駛已
    進入恍惚狀態、判斷及理解遭到扭曲、駕駛不穩定。對心理行為之影響為：意識
    不明、嘔吐、站、走及講話困難、責任感喪失、精神處於麻痺狀態。（5 ）超過
    百分之 0.5，對駕駛人能力之影響為：無法開車。對心理行為之影響為：爛醉如
    泥、失去知覺可能致死、精神處於昏睡狀態。則被告駕駛自小客車為動力交通工
    具，其有服用酒類，當場經警送醫院檢驗結果，其血液檢驗值高達二五四‧八mg
    /dl （即呼氣之酒精濃度值為每公升一‧二七毫克），有敏盛醫院生化檢驗報告
    單一紙可證，對照上開交通部之研究報告，相當血液酒精濃度百分之０點二五四
    ，對其駕駛能力之影響為：視線搖晃、駕駛已進入恍惚狀態、判斷及理解遭到扭
    曲、駕駛不穩定。對心理行為之影響為：意識不明、嘔吐、站、走及講話困難、
    責任感喪失、精神處於麻痺狀態，被告顯然不能安全駕駛動力交通工具。被告駕
    駛自用小客車，本應注意前揭規定，且依桃園縣警察局道路交通事故調查報告表
    所載及被告所陳，當時之天候、視線、、路況、視界均佳，並無其他不能注意之
    情形，竟仍於飲酒後其吐氣所含酒精成份超過每公升○．二五毫克以上，仍駕駛
    前揭自用小客車至桃園市○○路與玉山街口時，疏未注意而於黃燈即將轉換為紅
    燈時搶越交叉路口，致撞及乙○○所騎機車，使乙○○及其附載之丙○○受有前
    述之傷害，被告違反道路交通安全規則第九十四條第三項、第九十條、第一百十
    四條第二款規定至明。是被告行為顯有過失，且其過失行為與被害人乙○○、丙○○之受傷間顯均有相當因果關係。是故，本件事證已明確，被告二犯行均堪認
    定。
三、核被告甲○○所為，係犯刑法第一百八十五條之三服用酒類，不能安全駕駛動力
    交通工具而駕駛罪及同法第二百八十四條第一項前段之過失傷害罪。被告以一過
    失行為使被害人二人受傷，係以一行為觸犯數罪名，為想像競合犯，應從一重處
    斷。被告係酒醉駕車因而致人受傷，所犯刑法第二百八十四條第一項前段之過失
    傷害罪部分，應依道路交通管理處罰條例第八十六條第一項規定加重其刑二分之
    一。其所犯上開二罪，犯意各別，行為互殊，應予分論併罰。爰審酌被告過失程
    度、被告素行、犯罪後態度及尚未與被害人和解等一切情狀，分別量處被告如主
    文所示之刑示懲，並依法諭知易服勞役及易科罰金之折算標準。
據上論結，應依刑事訴訟法第二百九十九條第一項前段、刑法第一百八十五條之三、
第二百八十四條第一項前段、第五十五條、第十一條前段、道路交通管理處罰條例第
八十六條第一項、刑法第四十一條第一項前段、第四十二條第二項、罰金罰鍰提高標
準條例第一條前段、第二條，判決如主文。
本案經檢察官柯怡如到庭執行職務。
中　　　華　　　民　　　國　　九十一　　年　　　三　　　月　　 十九 　　日
                        台灣桃園地方法院交通法庭
                                      法  官  鄭新後
右為正本證明與原本無異。
如不服本判決，應於本判決送達後後十日內，向本院提出上訴狀（應附繕本），上訴
於台灣高等法院。
                                      書記官  劉寶霞
中　　　華　　　民　　　國　　九十一　　年　　　三　　　月　　 十九 　　日
●附錄論罪科刑依據之法條：
◎刑法第一百八十五條之三：
  服用毒品、麻醉藥品、酒類或其他相類之物，不能安全駕駛動力交通工具而駕駛者
  ，處一年以下有期徒刑、拘役或三萬元以下罰金。
◎刑法第二百八十四條：
  因過失傷害人者，處六月以下有期徒刑、拘役或五百元以下罰金。致重傷者，處
    一年以下有期徒刑、拘役或五百元下罰金。
  從事業務之人，因業務之過失傷害人者，處一年以下有期徒刑、拘役或一千元以
    下罰金。致重傷者，處三年以下有期徒刑、拘役或二千元以下罰金。
